臺灣高雄地方法院民事裁定
110年度消債清字第163號
聲  請  人  連麗文  
0000000000000000

上列當事人因消費者債務清理事件聲請清算，本院裁定如下：
    主  文
聲請人連麗文自中華民國一一○年十一月二十四日下午四時起開
始清算程序。
命司法事務官進行本件清算程序。
    理  由
一、聲請意旨略以：伊有不能清償債務情事，前向國泰世華銀行
    聲請前置協商，惟協商不成立。伊又未經法院裁定開始更生
    程序或許可和解或宣告破產，爰聲請清算等語。
二、按債務人不能清償債務或有不能清償之虞者，得依本條例所
     定更生或清算程序，清理其債務；債務人於法院裁定開始
    更生程序或許可和解或宣告破產前，得向法院聲請清算；法
    院開始清算程序之裁定，應載明其年、月、日、時，並即時
    發生效力；法院開始更生或清算程序後，得命司法事務官進
    行更生或清算程序，必要時得選任律師、會計師或其他適當
    之自然人或法人1人為監督人或管理人，消費者債務清理條
    例（下稱消債條例）第3條、第80條前段、第83條第1項、第
    16條第1項分別定有明文。
三、經查：
  ㈠聲請人前向永豐銀行聲請前置協商，於民國118年3月3日協商
    不成立，嗣於110年7月23日具狀向本院聲請清算等情，有前
    置協商不成立通知書（卷一第76頁）、永豐銀行陳報狀（卷
    一第122至129頁）附卷可稽，堪信為真實。
  ㈡聲請人於108年度至109年度申報所得各為新臺幣（下同）1元
    、3元，名下無財產，有開發金股票5股、寶華股票119股，
    並有國泰人壽保單解約金66,063元，原有三商美邦人壽保單
    ，惟於110年9月27日解約，領回190,366元解約金，至富邦
    人壽保單部分，聲請人則非要保人（前於108年6月28日、10
    9年12月11日各領取2,060元、2,970元保險理賠金）；又聲
    請人自108年1月起於儷林男女專業美容名店任櫃台人員，除
    110年6月至7月因疫情無收入外，每月收入18,000元，前於1
    09年4月28日、110年6月4日各領取行政院紓困補助30,000元
    、10,000元，未領取其他補助或給付，成年子女未給付扶養
    費等情，有108年至109年綜合所得稅各類所得資料清單及財
    產歸屬資料清單（卷一第12至14頁）、財產及收入狀況說明
    書（卷一第4至5頁）、債權人清冊（卷一第162至165頁）、
    戶籍謄本（卷一第11頁）、勞工保險被保險人投保資料表（
    卷一第15至16頁）、個人商業保險查詢結果表（卷一第155
    頁）、財團法人金融聯合徵信中心前置協商專用債權人清冊
    （卷一第146至150頁）、信用報告（卷二第14至16頁）、社
    會補助查詢表（卷一第102至104頁）、租金補助查詢表（卷
    一第105頁）、勞動部勞動力發展署高屏澎東分署函（卷一
    第118頁）、勞動部勞工保險局函（卷一第116頁）、臺灣集
    中保管結算所股份有限公司函（卷一第263至270頁）、存簿
    （卷一第158至160頁、第197至199頁）、儷林男女專業美容
    名店陳報狀（卷一第194至195頁）、在職證明書（卷一第15
    3頁、第262頁）、三商美邦人壽保險股份有限公司函（卷二
    第9至10頁）、國泰人壽保險股份有限公司函（卷一第128至
    129頁）、富邦人壽保險股份有限公司陳報狀（卷一第200頁
    ）等附卷可參。依聲請人上述工作、收入情形，認以聲請人
    每月收入18,000元，核算其現在償債能力之基礎，堪認妥適
    。
  ㈢關於聲請人必要生活費用部分，聲請人主張每月支出17,797
    元（包含每月房屋租金6,000元）云云，並提出租賃契約（
    卷一第77至78頁）、存款人收執聯（卷一第157頁）為證。
    惟按債務人必要生活費用，以最近1年衛生福利部或直轄市
    政府所公告當地區每人每月最低生活費1.2倍定之，消債條
    例第64條之2第1項定有明文。本院參酌衛福部社會司所公告
    110年度高雄市最低生活費為13,341元，又該最低生活費用
    之標準，係照當地最近1年平均每人可支配所得中位數60％訂
    定，依其基準之家庭收支調查報告調查表格式所示有關經常
    性支出之調查項目，包括利息支出、食品、衣著、房租及水
    費、電費、醫療保健、交通、娛樂、教育等，已涵蓋聲請人
    所陳報之支出項目。是本院認聲請人必要生活費用以最低生
    活費之1.2倍即16,009元計算已足，逾此範圍難認必要。
  ㈣綜上所述，聲請人每月收入約18,000元，扣除必要生活費16,
    009元後，尚餘1,991元。而聲請人目前負債總額為3,222,93
    9元（卷一第162至165頁債權人清冊，卷一第111至115頁、
    第119至126頁債權人陳報狀），扣除國泰人壽保單解約金後
    ，以上開餘額按月攤還結果，至少約須132年【計算式：（3
    ,222,939－66,063）÷1,991÷12＝132】始能清償完畢，堪認聲
    請人確有不能清償債務之情事。從而，聲請人向本院聲請清
    算，應予准許，並命司法事務官進行本件清算程序。
四、依消債條例第11條第1 項、第83條第1 項、第16條第1 項，
    裁定如主文。
中　　華　　民　　國　　110 　年　　11　　月　　24　　日
              　　民事庭　　法　官　賴寶合
以上正本係照原本作成。
本裁定不得抗告。
中　　華　　民　　國　　110 　年　　11　　月　　24　　日
  　                        書記官　胡美儀